【裁判字號】    90,上訴,1620
【裁判日期】    901211
【裁判案由】    違反槍砲彈藥刀械管制條例
【裁判全文】
臺灣高等法院高雄分院刑事判決          九十年度上訴字第一六二號
    上  訴  人
    即  被  告  甲○○
右上訴人因違反槍砲彈藥刀械管制條例案件，不服臺灣屏東地方法院九十年度訴字第
四八六號中華民國九十年八月廿三日第一審判決（起訴案號：臺灣屏東地方法院檢察
署八十九年度偵字第九０九號），提起上訴，本院判決如左：
      主      文
原判決撤銷。
甲○○未經許可，寄藏可發射子彈具有殺傷力之改造手槍，累犯，處有期徒刑貳年，
併科罰金新台幣拾伍萬元（新台幣元，折算銀元壹元），罰金如易服勞役，以罰
金總額與陸個月之日數比例折算，並應於刑之執行完畢或赦免後，令入勞動場所，強
制工作年。改造之手槍壹支（槍枝管制編號0000000000號）沒收。
      事      實
一、甲○○有竊盜、偽造文書、盜匪、妨害公務、過失致死、違反麻醉藥品管理條例
    、違反槍砲彈藥刀械管制條例等罪之前科，素行不良，其中所犯違反麻醉藥品管
    理條例、偽造文書等罪，分經臺灣屏東地方法院、臺灣高雄地方法院判處有期徒
    刑六月、三月，先後於民國（下同）八十七年三月十六日、同年五月廿七日易科
    罰金執行完畢，仍不思悔改，明知未經主管機關許可，不得持有、寄藏具殺傷力
    之手槍，而於八十八年七、八月間某日，在其屏東縣內埔鄉建興村所經營之養雞
    場內，收受黃黍銘所寄藏具有殺傷力之改造手槍一支（槍枝管制編號00000
    00000號）而持有，並將之藏放在屏東縣內埔鄉昭勝村九十一巷十八號屋簷
    瓦片下方。嗣經警循線查獲，並於八十八年十二月十五日十二時許，帶同甲○○
    在上址起獲該改造手槍一支而予扣案。
二、案由高雄市政府警察局埕分局移送臺灣高雄地方法院檢察署呈經臺灣高等法院
    高雄分院檢察署核轉臺灣屏東地方法院檢察署檢察官偵查起訴。
      理      由
一、訊據上訴人即被告甲○○否認有前開犯行，辯稱：因黃黍銘被警方查獲，伊知道
    他藏放槍枝之地點，帶警方前往起出，該槍枝不是伊藏放的云云。
二、惟查：
  (一)被告於警訊時供稱：「該把槍枝（即本件扣案槍枝）是八十八年七、八月間，我
    一位綽號『銘仔』黃黍銘，在屏東縣內埔鄉○○○村○○路）五七三巷我所經營
    之養雞場內，交給我保管的」等語（警卷第二頁）；又稱：「我曾聽黃黍銘親自
    說他要改造槍械，也曾於八十八年七、八月間，在其住處看過這些改造槍械的工
    具」等語（警卷第二頁反面）。另被告聲請傳訊之證人蔡正良於本院調查中，證
    稱：「伊去過黃黍銘他家，看見他家有改造槍械的工具，且有聽到磨擦的聲音，
    伊不清楚黃黍銘有沒有拿槍到甲○○家藏起來」等情（本院九十年十一月十二日
    訊問筆錄）。就蔡正良之證言以觀，可證明被告於警訊所供黃黍銘持有改造槍械
    之工具，用以改造槍械之說，為真實可採。黃黍銘既有改造槍械，即黃黍銘將改
    造完成之手槍，寄藏於被告處，與常情不悖，是被告於警訊所供扣案之改造手槍
    ，係黃黍銘所寄藏，洵堪採信。
  (二)證人黃黍銘於警訊供稱：八十八年十一月二十三日警方在其家查扣改造槍械用具
    及改造之手槍等物，係綽號「志龍」借用其住處改造槍械，其隨身帶之手槍，
    是向「志龍」購買的云云（警卷第五、六頁）；於檢察官偵查中則指稱：警方在
    其家查到之車床、砂輪機等物，係綽號「志龍」之甲○○借用其家改造手槍，被
    查到之手槍及子彈，係甲○○所交付云云（偵查卷第二一、二二頁）。就蔡正良
    之證言觀之，黃黍銘此部分所供，係為已避嫌之詞，不能憑信。又黃黍銘於八十
    八年十一月二十三日被查獲涉嫌改造手槍及持有改造手槍，已經檢察官提起公訴
    ，此有台灣高雄地方法院檢察署檢察官八十八年度偵字第二八七０二、二九一九
    三號起訴書在卷足憑（偵查卷第三四─三七頁）。
  (三)扣案之改造手槍一支，就警訊筆錄可知係被告偕同警方前往起出，但被告如係因
    知悉黃黍銘藏槍之地點，而帶同警方前往起出，則警訊筆錄應無記載係黃黍銘交
    給被告保管之可能，是其辯解，難予採信。被告又謂證人蔡正良可證明扣案槍枝
    非其所持有，係黃黍銘所藏放云云，惟證人蔡正良並不知有此情事，已據蔡正良
    證述明確。
  (四)扣案之槍枝，係以仿WALTHER 廠半自動手槍製造之玩具金屬手槍換裝土造金屬槍
    管改造而成，機械性能良好，認具殺傷力等情，經內政部警政署刑事警察局鑑驗
    無訛，此有該局八十九年一月四日刑鑑字第一四０五四二號鑑驗通知書一紙附卷
    可稽（高雄地檢偵卷第一０頁）。
  (五)綜上所，本案事證已臻明確，被告所辯，顯係卸責之詞，殊無足採，其犯行洵
    堪認定。
三、查被告未經許可受託寄藏可發射子彈具殺傷力之改造手槍，核其所為，係犯槍砲
    彈藥刀械管制條例第十一條第四項之未經許可寄藏具殺傷力之改造手槍罪。按「
    寄藏」，必包含「持有」，故有「寄藏」行為，即不再論其非法持有，應屬當然
    。公訴意旨認被告係犯未經許可持有槍枝罪，尚有未洽，起訴法條應予變更。又
    起訴事實雖未及寄藏行為，因寄藏與持有之間，有裁判上一罪關係，為起訴效
    力所及，自應併予審理，被告有如事實欄所載之前科，先後於八十七年三月十六
    日、同年五月二十七日受有期徒刑之執行完畢，有臺灣高等法院被告全國前案紀
    錄表在卷可按，茲於五年內再犯有期徒刑以上之罪，應依累犯規定加重其刑。
四、原審論處被告罪刑，固無不合，惟論處被告犯未經許可持有具殺傷力之手槍罪，
    尚有未洽。被告上訴意旨執前詞否認犯罪，指摘原判決不當，雖無理由，但原判
    決既有可議，自應將之撤銷改判，爰審酌被告犯案累累，素行欠佳，受託寄藏手
    槍，動機不正，造成社會治安之潛在危險，犯罪後飾詞卸責，未具悔意，及配合
    警方起出槍枝，態度尚好等一切情狀，量處如主文所示之刑，併科罰金部分（新
    台幣三元折算銀元一元）並諭知易服勞役之折算標準。扣案之改造手槍一支（槍
    枝管制編號0000000000號）係違禁物，依法宣告沒收。又被告於八十
    七年間，即有非法持有具殺傷力之改造手槍、子彈及製造爆裂物之違反槍砲彈藥
    刀械管制條例，又自七十五年間起至八十八年間有犯竊盜、盜匪、妨害自由、強
    盜等多次前科，有臺灣高等法院被告全國前案紀錄表可按，猶不思警惕，愍不畏
    法，顯有犯罪習慣，足見其主觀心態及客觀行為，具有社會危險性，欲其為適當
    之社會行為，期待性薄弱，有施以預防矯治，滌除其偏差觀念與行為之必要，爰
    依刑法第九十條規定，諭知應於刑之執行完畢或赦免後，令入勞動場所強制工作
    年，以資矯正。
據上論斷，應依刑事訴訟法第三百六十九條第一項前段、第三百六十四條、第二百九
十九條第一項前段、第三百條、槍砲彈藥刀械管制條例第十一條第四項、刑法第十一
條前段、第四十七條、第九十條第一項、第二項、第四十二條第三項、第三十八條第
一項第一款，罰金罰鍰提高標準條例第二條，現行法規所定貨幣單位折算新台幣條例
第二條，判決如主文。
本案經檢察官陳新慶到庭執行職務。
中    華    民    國      九十      年      十二      月     十  一     日
                              臺灣高等法院高雄分院刑事第五庭
                                  審判長法官  吳水木
                                        法官  趙文淵
                                        法官  洪慶鐘
右正本證明與原本無異。
如不服本判決，應於判決送達後十日內向本院提出上訴狀，其未述理由者並應於提
出上訴狀後十日內向本院補提理由書（應附繕本)。
                                      書記官  陳金卿
中    華    民    國      九十      年      十二      月     十  二     日
附錄：本判決論罪科刑法條：
槍砲彈藥刀械管制條例第十一條第四項：
未經許可，持有、寄藏或意圖販賣而陳列第一項所列槍砲者，處一年以上七年以下有
期徒刑，併科新臺幣七百萬元以下罰金。
                                                                      ＪＦ


司法院資訊處製作；財團法人民間司法改革基金會備份。
